---
title: __Reporte de resultados de la encuesta Docentes Bien Puestos__
subtitle: __Tablas y gráficas de estadística descriptiva__

author: 
- CIDE-PPD

date: "`r format(Sys.time(), '%d/%m/%Y')`"

output: 
  rmarkdown::pdf_document:
    toc: true
    latex_engine: xelatex

---

<!---  Configuración inicial para programación en R --> 

```{r setup, include=FALSE, encoding = 'UTF-8', cache=TRUE}
# 0. Configuración inicial -----------------------------------------------------
# Codificación 
knitr::opts_chunk$set(echo = FALSE)
options(Encoding="Latin-1")

# Limpiar área de trabajo 
rm(list=ls())

# Cargar librerías 
require(pacman)
p_load(readxl, tidyverse, tidyr, knitr, magrittr, kableExtra, pander, scales)
```


```{r load_data, include=FALSE, encoding = 'UTF-8', cache=TRUE}

# Dirección 
inp <- "../03_datos_limpios/"


# 1. Cargar datos --------------------------------------------------------------

# Base unificada de todas las respuestas
load(paste0(inp, "df_resultados_frecuencias.RData"))

```



```{r general_vector, include = FALSE, cache=TRUE}

# Cambiar nombre de la base para facilitar manipulación
df_data <- df_resultados_frecuencias

# Guardar nombre de las variables 
v_vars  <- unique(df_data$q_code)

# Generar vectores para gráfica 
# Vectores generales 
v_ylab  <- "Número de respuestas"
v_capt  <- "Fuente: Elaboración propia con datos de la encuesta \"Docentes bien puestos\" del CIDE-PPD."

# Calcular total de respuestas 
v_total <- unique((df_data %>% 
        group_by(q_code)    %>% 
        summarise(total = sum(total)))$total)


```

\newpage

# Descripción general y nota metodológica 

La encuesta _Docentes bien puestos_ fue diseñada, programada, implementada y procesada por el Programa de Políticas de Drogas del Centro de Investigación y Docencia Económicas (CIDE-PPD). La encuesta fue conformada por un total de 17 preguntas y fue programada usando SurveyToGo y levantada en línea. Para lograrlo, se generó un hipervínculo de acceso directo al formulario en línea de la encuesta. Dicha liga fue compartida con los docentes el día 23 de agosto de 2021. En total, se recopilaron  `r v_total` respuestas. 

Una vez cerrado el proceso de levantamiento, las  `r v_total` respuestas de la encuesta fueron limpiadas y procesadas en R. Para cada pregunta se generó una tabla y una gráfica con sus respectivas estadísticas descriptivas. También se recopilaron las respuestas de preguntas abiertas, para tomar en cuenta cualquier comentario que las personas participantes quisieran compartir. En aras de promover la transparencia y la reproducibilidad de la ciencia, se creó un repositorio de GitHub donde se encuentran los datos crudos de las  `r v_total` respuestas, generados con SurveyToGo, los códigos de procesamiento en R, las gráficas descriptivas de cada pregunta y el reporte con tablas de estadística descriptiva de dicho proyecto. El repositorio está disponible en https://github.com/RMedina19/docentes_bien_puestos.    

El presente reporte incluye los resultados de la encuesta _Docentes bien puestos_.



\newpage

# Presentación de resultados 

```{r ensayo_tabla, include = FALSE, encoding = 'Latin-1', cache=TRUE}

# Datos de la variables 
n_var   <- v_vars[1]
df_var  <- df_data %>% filter(q_code == n_var)
# n_title <- df_var$q_text
n_title <- ifelse(is.na(unique(df_var$t_text)), df_var$q_text, paste0(df_var$q_text, ": \n", df_var$t_text))


df_chula <- df_var %>% 
    select(q_text, a_text, total, p_text) %>% 
    rename(
        Pregunta   = q_text, 
        Respuesta  = a_text, 
        Frecuencia = total, 
        Porcentaje = p_text)

# pander(df_chula)
# pandoc.table(df_chula)
kable(df_chula)
```




```{r loop, echo = FALSE,  results = 'asis'}
require(pacman)
p_load(tidyverse, tidyr, knitr, magrittr, kableExtra, pander, scales)


for(i in 1:length(v_vars)){
    # Guardar datos de la variable
    n_var   <- v_vars[i]
    

    df_var  <- df_data %>% filter(q_code == n_var)
    # n_title <- as.character((as.data.frame(table(df_var$q_text)))[1, 1])
    n_title <- as.character(ifelse(is.na(unique(df_var$t_text)), unique(df_var$q_text), paste0(unique(df_var$q_text), " ", unique(df_var$t_text))))
    n_limit <- max(df_var$total)+0.1*max(df_var$total)

    # Generar tabla
    pandoc.header(n_title, level = 2)

    # print(paste(
    #     "Número de la pregunta:", unique(df_var$q_id)[1], "\n", 
    #     "Código de la pregunta:", unique(df_var$q_code)[1]))
    # 
    
    df_chula <- df_var                      %>%
        ungroup()                           %>% 
    select(q_text, a_text, total, p_text)   %>%
    rename(
        Pregunta   = q_text,
        Respuesta  = a_text,
        Frecuencia = total,
        Porcentaje = p_text)                %>%
    select(Respuesta, Frecuencia, Porcentaje)

    # pandoc.header("Tabla de frecuencias", level = 4)
    print(kable(df_chula))
    

    # Agregué este loop para omitir gráficas donde haya más de 20 opciones
    # pandoc.header("Gráfica de frecuencias", level = 4)

    # Generar gráficas
    p <- ggplot(df_var,
        aes(x = a_text, y = total, fill = "#457b9d")) +
        geom_col() +
        geom_label(aes(label = paste0(total, "\n (", p_text, ")" )),
        size = 2, fill = "white") +
        labs(
            title =  str_wrap(paste0(n_title, "\n"), width = 50),
            x = "",
            y = v_ylab,
            caption = v_capt
        ) +
        theme_bw() +
        ylim(0, n_limit) +
        scale_fill_manual(values = "#457b9d") +
        guides(fill = "none")+
        theme(
            axis.text.x = element_text(angle = 0)) +
        scale_x_discrete(labels = wrap_format(10))

    # Mostrar gráfica
    print(p)


    cat("\n\n\\pagebreak\n")   #forced new-page happens here.
}

```

